c e c i l l i e

CÉCILE RICORDEAU

cecile@cecillie.fr - 06 77 74 84 83 www.cecillie.fr

À PROPOS

Directrice de création, j'accompagne les marques dans la création, la communication et la production de leur image de marque digitale.

En 14 ans, j'ai travaillé pour plus de 100 marques et enseignes, dont d'étroites collaborations artistiques avec Dior, The Kooples, Bayard Jeunesse, Sony Mobile, ou encore Leroy Merlin.

Mon expertise 360° autour du Digital me permet de développer des projets ambitieux et innovants tels que des sites expérientiels et e-commerce, des applications, campagnes display, mais aussi de la scénographie et de la création print.

Mes expériences en management d'équipes de production créative m'ont appris à fédérer et stimuler des talents autour d'un objectif, et d'assurer rigueur et méthodologie dans le suivi et la gestion de projets artistiques.

EXPERTISES

Direction de création & artistique
Branding • Digital marketing
E-commerce • Mobile app • UX design
Story boarding • Conception rédaction
Production management • Shooting
Scénographie • Relation clientèle

Membre du Jury FWA et de l'association Designers Éthiques

EXPÉRIENCES

UZFUL • Directrice de Création

2016 - aujourd'hui

MISSIONS - Définition des stratégies créatives, branding & story telling, management des équipes de conception et de production.

CLIENTS - Bayard Jeunesse, Sony Mobile, Galeries Lafayette, Du Côté de Chez Vous, Leroy Merlin, Brioche Dorée, ...

ULTRANOIR • Directrice de Création

2014 - 2016

MISSIONS - Définition des stratégies créatives, branding & expériences digitales, management des équipes créatives, relation clientèle, supervision des appels d'offres.

CLIENTS - Christian Dior, OTB group, Diesel, Air liquide, Dassault, France Télévisions, Mairie de Paris, Chanel, Van Cleef & Arpel, ...

NURUN RAZORFISH • Directrice Artistique Senior 2014

CLIENTS - Yves Saint-Laurent, Lancôme, ...

VIDEDRESSING.COM • Directrice de Création 2013 - 2014

MISSIONS - Direction artistique 360°: digital, print, shooting photo et vidéo, séries mode, street marketing, campagne d'affichage et TV; Création et développement de l'image de marque; Création et management de l'équipe créative.

BAOBAZ • Directrice de Création

2011 - 2013

MISSIONS - Définition des stratégies créatives, branding & marketing digital, management des équipes de production créative et front-end, relation clientèle, supervision des appels d'offres.

CLIENTS - Zadig & Voltaire, The Kooples, Christian Louboutin, Repetto, Jennyfer, Etam, La Halle aux Chaussures, Carré Blanc, ...

BAOBAZ • Directrice Artistique Senior

2007 - 2011

DIGITAS • Graphiste

2004 - 2007

FORMATIONS

Maîtrise Arts Appliqués – 2004, Université Toulouse Le Mirail Licence Arts Appliqués – 2003, Université Toulouse Le Mirail Deug Arts Appliqués – 2002, Université Toulouse Le Mirail Bac Littéraire Arts Plastiques – 2000, Lycée Bossuet, Condom

PRIX

Stratégies Prix du design Zadig & Voltaire FWA Site of the month Timeshift 165, Yara'n Yared

Stratégies Prix du marketing The Kooples FWA Mobile of the day Dior Prestige, VeryUp